【裁判字號】    90,訴,744
【裁判日期】    900705
【裁判案由】    毒品危害防制條例
【裁判全文】
臺灣彰化地方法院刑事判決                            九十年度訴字第七四四號
    公  訴  人  臺灣彰化地方法院檢察署檢察官
    被      告  甲○○
右列被告因違反毒品危害防制條例案件，經檢察官提起公訴（九十年度毒偵字第一六
五五、一一八九、一七七六、七九五號），本院判決如左：
        主  文
甲○○連續施用第二級毒品，累犯，處有期徒刑陸月，扣案之安非他命壹包（毛重零
點肆公克）沒收銷燬之，玻璃球吸食器貳組、吸管壹支及塑膠袋捌個沒收；又連續施
用第一級毒品，累犯，處有期徒刑捌月，扣案之海洛因一包（毛重零點陸公克）沒收
銷燬之，注射針筒陸支及塑膠鏟管壹支沒收。應執行有期徒刑壹年，扣案之安非他命
壹包（毛重零點肆公克）、海洛因壹包（毛重零點陸公克）沒收銷燬之；玻璃球吸食
器貳組、吸管壹支、塑膠袋捌個、注射針筒陸支及塑膠鏟管壹支沒收。
        事  實
一、甲○○曾因違反麻醉藥品管理條例案件，經本院判處有期徒刑四月確定，於民國
    八十七年六月十七日執行完畢。又因施用毒品案件，經本院以八十七年度訴字第
    五十九號裁定，命送觀察、勒戒，結果無繼續施用傾向，經本院判處免刑，於八
    十七年九月九日確定。詎其仍不知警惕，復基於施用第二級毒品安非他命之概括
    犯意，自九十年二月二十一日起至同年四月十二日止，在彰化縣彰化市○○里○
    ○路○段三三三號住處，以將第二級毒品安非他命置於玻璃球吸食器內，外用點
    火燒烤產生煙霧，再加以吸食之方式，連續施用第二級毒品安非他命多次，平均
    施用時間亦為不定；其又基於施用第一級毒品海洛因之概括犯意，自八十九年四
    月中旬某日起至同年七月十日止，亦在彰化縣彰化市某寺廟內，以將海洛因混加
    水置於注射針筒內，再予施打手臂之方式，連續非法施用第一級毒品海洛因多次
    。其於（一）九十年二月二十二日上午三時三十分許，在彰化縣彰化市○○里○
    ○路○段一九０巷五六號，為警查獲，並扣得其所第二級毒品安非他命毛重０．
    四公克及已供施用毒品用之玻璃球吸食器一組、吸管一支及注射針筒一支。（二
    ）九十年三月十九日十七時十分許，在彰化縣彰化市○○路○段與長興街口，為
警查獲，並扣得其所有且已供施用毒品之注射針筒一支及塑膠袋一個。（三）九
    十年四月十三日十四時三十分許，在彰化縣彰化市○○路三０一巷十八號三樓，
    為警查獲，並扣得其所有之第一級毒品海洛因一包（毛重０．六公克）、注射針
    筒四支、塑膠袋七個、塑膠鏟管一支及玻璃球吸食器一組。（四）九十年四月十
    三日，在臺灣彰化看守所附設勒戒所受觀察、勒戒時，經採集其之尿液送驗，結
    果呈鴉片類陽性反應及安非他命類陽性反應。而其經本院以九十年毒聲字第一五
    七０號裁定送觀察、勒戒，結果認有繼續施用毒品之傾向。
二、案經臺灣彰化地方法院檢察署檢察官自動檢舉及彰化縣警察局彰化分局報告臺灣
    彰化地方法院檢察署檢察官偵查起訴。
        理  由
一、右揭犯罪事實，業據被告甲○○於本院審理中，供承不諱，並有安非他命一包（
    毛重０．四公克）、玻璃球吸食器二組、吸管一支、注射針筒六支、塑膠袋八個
    、海洛因一包（毛重０．六公克）、塑膠鏟管一支扣案可稽，且被告之尿水經送
    驗，結果均呈嗎啡陽性及甲基安非他命陽性反應，有長昕生活事業股份有限公司
    新東分公司濫用藥物尿液檢驗報告一紙及彰化縣衛生局煙毒尿液檢驗成績書三紙
  在卷可憑。又被告曾因施用毒品案件，經本院以八十七年度訴字第五十九號裁定
    ，命送觀察、勒戒，結果無繼續施用傾向，經本院判處免刑，有前開本院判決書
    可按。而其經本院以九十年毒聲字第一五七０號裁定送觀察、勒戒，結果認有繼
    續施用毒品之傾向，有前開裁定書及台灣看守所九十年四月三十日彰所戒字第一
    二三五號函附之證明書可憑。綜上，被告之犯行，洵堪認定。
二、核被告所為，係犯毒品危害防制條例第十條第一項、第二項之施用第一級毒品及
    施用第二級毒品罪。其為供施用第一級、第二級毒品所持有該毒品之低度行為，
    已為施用之高度行為所吸收，均不另論罪。又被告多次施用第一級毒品海洛因及
    第二級毒品安非他命之行為，均時間緊接，犯罪構成要件相同，皆顯係基於概括
    犯意為之，俱為連續犯，應依刑法第五十六條之規定各論以一罪，並均加重其刑
    。查被告曾因違反麻醉藥品管理條例案件，經本院判處有期徒刑四月確定，於八
    十七年六月十七日執行完畢，此有台灣彰化地方法院檢察署刑案資料查註紀錄表
    乙紙附卷可稽，其受此有期徒刑執行完畢後，五年以內再犯有期徒刑以上之前開
    二罪，均應依累犯規定加重其刑。而被告所犯上開二罪間，犯意各別，行為互殊
    ，應予分論併罰。爰審酌被告前曾因施用毒品犯行，甫經觀察、勒戒，釋放後猶
    故態復萌，再施用毒品海洛因、安非他命不輟，無視於毒品對於自身健康之戕害
    及國家對於杜絕毒品犯罪之禁令，惡性非輕，及被告目前在臺灣雲林監獄附設戒
    治所執行強制戒治，本於煙毒犯人亦為「病人」考量，其施以長時間之戒治處遇
    ，與煙毒犯罪科以刑罰之「特別預防」機制，尚無不同，等一切情狀，分別量處
    主文所示之刑，並定其應執行刑。扣案之安非他命一包（毛重０．四公克）、海
    洛因一包（毛重０．六公克）係毒品，依毒品危害防制條例第十八條第一項前段
    ，宣告沒收銷燬之；玻璃球吸食器二組、吸管一支及塑膠袋八個係施用安非他命
    犯罪之工具，注射針筒六支及塑膠鏟管一支則係施用海洛因犯罪之工具，且均係
    被告所有，故依法併予宣告沒收。
據上論斷，應依刑事訴訟法第二百九十九條第一項前段，毒品危害防制條例第十條第
一項、第二項、第十八條第一項前段，刑法第十一條前段、第五十六條、第四十七條
、第五十一條第五款、第三十八條第一項第一款，判決如主文。
本案經檢察官吳憲明到庭執行職務。
中     華     民     國       九十 年      七      月       五      日
                                臺灣彰化地方法院刑事第三庭
                                    法      官   洪  志  賢
右正本證明與原本無異。
如不服本判決，應於送達後十日內向本院提出上訴狀(須附繕本)。
                                    法院書記官   洪  年  慶
中     華     民     國       九十     年      七      月      十二     日
毒品危害防制條例第十條：
施用第一級毒品者，處六月以上五年以下有期徒刑。
施用第二級毒品者，處三年以下有期徒刑。


司法院資訊處製作；財團法人民間司法改革基金會備份。
